臺灣板橋地方法院民事判決　　　　　　 100年度訴字第1876號
原　　　告　　臺灣中小企業銀行股份有限公司
法定代理人　　羅澤成
訴訟代理人　　邱奕修
被　　　告　　商達倍利生活事業股份有限公司
兼法定代理人　葉俞君
被　　　告　　李益嶒
　　　　　　　李月蟾
上列當事人間返還消費借貸款事件，本院於民國100年11月1日言
詞辯論終結，判決如下：
    主  文
被告商達倍利生活事業股份有限公司、葉俞君、李益嶒、李月蟾
應連帶給付原告新台幣壹佰參拾貳萬柒仟零捌拾肆元，及自民國
一百年七月十七日起至清償日止，按年息百分之四點七計算之利
息，並自民國一百年八月十八日起至清償日止，其逾期在六個月
以內者按上開利率百分之十，逾期超過六個月以上者按上開利率
百分之二十計算之違約金。
被告商達倍利生活事業股份有限公司、葉俞君、李益嶒、李月蟾
應連帶給付原告新台幣參佰柒拾陸萬玖仟玖佰柒拾肆元，及如附
表一所示之利息、違約金。
被告商達倍利生活事業股份有限公司、葉俞君、李益嶒應連帶給
付原告新台幣陸拾貳萬貳仟肆佰貳拾伍元，及其中新台幣陸萬壹
仟捌佰玖拾肆元部分，自民國一百年八月二日起至清償日止，按
年息百分之八點三九計算之利息，並自民國一百年八月二日起至
清償日止，延滯第一個月計付逾期手續費新台幣壹佰元，第二個
月計付逾期手續費新台幣參佰元，第三個月計付逾期手續費新台
幣陸佰元，延滯第四個月（含）以上者，則不再計收逾期手續費
。
訴訟費用由被告商達倍利生活事業股份有限公司、葉俞君、李益
嶒、李月蟾連帶負擔百分之八十九，餘由被告商達倍利生活事業
股份有限公司、葉俞君、李益嶒連帶負擔。
    事實及理由
壹、程序方面：
一、本件兩造合意以本院為第一審管轄法院，本院自有管轄權。
二、被告未於言詞辯論期日到場，核無民事訴訟法第386條列各
    款情形，應依原告之聲請，由其一造辯論而為判決。
貳、實體方面：
一、原告主張：
  (一)被告商達倍利生活事業股份有限公司（下稱商達倍利公司）
    於民國98年9月間，邀被告葉俞君、李益嶒、李月蟾為連帶
    保證人向原告借款新台幣（下同）240萬元，借款期間為99
    年12月17日至101 年12月17日止，利率按原告之「二年期定
    儲機動利率」加年利率3.12%機動計息，現上開利率為1.58%
    即為年利率4.7%。並約定自撥款日起，本金按月平均攤還，
    利息按月計付。借款到期或視為全部到期未立即償還時，按
    上開利率計付遲延利息。逾期償還時，按借款總餘額自應償
    還日起，逾期在6個月以內部份照約定利率10%，逾期超過6
    個月部份照約定利率20%加付違約金。今被告自99年8月17日
    起未依約履行，借款已視為全部到期，被告滯欠原告本金計
    132萬7,084元，及應計之利息、違約金。
  (二)商達倍利公司於99年12月14日間，邀葉俞君、李益嶒、李月
    蟾為連帶保證人向原告申請綜合週轉金貸款，額度400萬元
    ，額度動用之期限為99年12月20日至100年12月20日止（分
    為國內遠期信用狀額度：新台幣肆佰萬元、短期放款額度：
    新台幣肆佰萬元），契約內容略述如下：
    甲案：國內遠期信用狀額度：
    1.借款金額4,000,000元整，每筆借款期間180天。
    2.利息按月繳付，本金到期清償。
    3.借款利率按「貴行二年期定儲機動利率」加碼年利率2.62
      ％機動計息。
    4.逾期償還本金、利息或本息時，按借款總餘額，自應償付
      日起，逾期在六個月以內部分照約定利率百分之十，逾期
      超過六個月部分照約定利率百分之二十加付違約金。
    乙案：短期放款額度：
    1.借款金額4,000,000元整，每筆借款期間最長6個月。
    2.利息按月繳付，本金到期清償。
    3.借款利率按「貴行二年期定儲機動利率」加碼年利率2.62
      ％機動計息。
    4.逾期償還本金、利息或本息時，按借款總餘額，自應償付
      日起，逾期在六個月以內部分照約定利率百分之十，逾期
      超過六個月部分照約定利率百分之二十加付違約金。
    商達倍利公司嗣依前開契約向原告申請辦理開發信用狀共5
    筆分別為1.99年12月30日貸得155萬元（放款序號83）、2.
    99年12月30日貸得81萬元（放款序號93）、3.100年1月14日
    貸得46萬元（放款序號103）、4.100年1月31日貸得13萬元
    （放款序號113）、5.100年6月29日貸得105萬元（放款序號
    123）。詎被告自100年9月4日起未依約履行，尚欠如附表一
    所示本金、利息及違約金。
  (三)商達倍利公司於99年12月17日邀同葉俞君、李益嶒為連帶保
    證人，向原告申請商務信用卡，經原告核發商務信用卡卡號
    0000-0000-0000-0000之商務信用卡1張，供葉俞君持有使用
    ，及卡號0000-0000-0000-0000之商務信用卡1張，供李益嶒
    持有使用，簽帳消費額度均為40萬元。依商務信用卡約定條
    款第3條約定商達倍利公司及葉俞君、李益嶒就各別使用商
    務卡所生應付帳款互負連帶清償責任，及第14條約定商達倍
    利公司同意當期之應付帳款，應於每月15日（當期繳款截止
    日）前全數繳付原告，或依第15條約定於當期繳款截止日前
    繳納最低應繳金額，被告就剩餘未付款項得延後付款，並依
    約定計付循環信用利息，如未於約定期限繳納最低應繳金額
    或遲延繳納者，應自當期結帳日（每月1日）次日起至清償
    日止按年息8.39％計收利息，及其延滯第1個月計收逾期費
    用100元，第2個月計收300元，第3個月每月計收600元之違
    約金。另依葉俞君、李益嶒簽立信用卡保證書暨約定條款同
    意聲明，願就信用卡申請人商達倍利公司於信用卡約定條款
    項下應繳款項、利息、違約金及其他一切債務費用、損害賠
    償等負連帶清償責任。詎被告商達倍利公司自100年6月1日
    起即未依約還款，截至起訴求償時，尚有訴之聲明第3項所
    示金額未蒙清償。
  (四)上開借款到期或視為全部到期未立即償還時，按上開利率計
    付遲延利息，逾期償還時，按借款總餘額，自應償還日起，
    逾期在6個月以內者按上開利率10%，逾期超過6個月者按上
    開利率20%加付違約金。爰依消費借貸法律關係，提起本件
    訴訟。並聲明：如主文第1、2、3項所示。
二、被告未於言詞辯論期日到場，亦未提出書狀作何聲明或陳述
    。
三、原告主張之上開事實，業據提出借據、綜合授信約定書、授
    信動用申請書、商務卡申請書、信用卡保證書暨約定條款、
    債務明細為證，且為被告所不爭執，堪信為真實。
四、從而，原告依消費借貸法律關係請求：(一)商達倍利公司、葉
    俞君、李益嶒、李月蟾應連帶給付原告132萬7,084元，及自
    100年7月17日起至清償日止，按年息百分之4.7計算之利息
    ，並自100年8月18日起至清償日止，其逾期在6個月以內者
    按上開利率百分之10，逾期超過6個月以上者按上開利率百
    分之20計算之違約金；(二)商達倍利公司、葉俞君、李益嶒、
    李月蟾應連帶給付原告376萬9,974元，及如附表一所示之利
    息、違約金；(三)商達倍利公司、葉俞君、李益嶒應連帶給付
    原告62萬2,425元，及其中6萬1,894元部分，自100年8月2日
    起至清償日止，按年息百分之8.39計算之利息，並自100年8
    月2日起至清償日止，延滯第1個月計付逾期手續費100元，
    第2個月計付逾期手續費300元，第3個月計付逾期手續費600
    元，延滯第4個月（含）以上者，則不再計收逾期手續費；
    為有理由，應予准許。
五、訴訟費用負擔之依據：民事訴訟法第85條第2項。
中    華    民    國   100    年    11    月    1     日
                  民事第二庭    法  官  連士綱
以上正本係照原本作成
如對本判決上訴，須於判決送達後20日內向本院提出上訴狀。如
委任律師提起上訴者，應一併繳納上訴審裁判費。
中    華    民    國   100    年    11    月    1     日
                                書記官  吳俞玲